臺灣臺中地方法院刑事判決
110年度交訴字第201號
公  訴  人  臺灣臺中地方檢察署檢察官
被      告  蘇鐛淞


選任辯護人  張益隆律師
            林怡芬律師
上列被告因肇事逃逸罪等案件，經檢察官提起公訴（110年度偵
字第10512號、第16908號），本院判決如下：
    主    文
蘇鐛淞犯過失致人於死罪，處有期徒刑陸月，如易科罰金，以新
臺幣壹仟元折算壹日；又犯肇事致人死亡逃逸罪，處有期徒刑壹
年陸月。 
    犯罪事實
一、蘇鐛淞考領普通小型車駕駛執照，於民國109年11月27日上
    午7時19分許，駕駛車牌號碼000-0000號自用小客車（下稱
    甲車），沿臺中市○○區○○路○○○○○○○○○○路段000號前時，原
    應注意車前狀況及兩車並行之間隔，隨時採取必要之安全措
    施；且汽車超車時，應與前車左側保持半公尺以上之間隔超
    過，行至安全距離後，再顯示右方向燈駛入原行路線，而依
    當時天候晴、日間自然光線、柏油路面乾燥、無缺陷、無障
    礙物、視距良好，並無不能注意之情事，竟疏未注意，未保
    持適當之間隔即由左側超越同向行駛在前，由李蘇阿貴騎乘
    之車牌號碼000-000號普通重型機車（下稱乙車），甲車右
    側車身及右後照鏡因而與乙車左側車身發生擦撞，致使李蘇
    阿貴因而人車倒地，並受有外傷性腦內出血、硬膜下出血及
    蜘蛛膜下腔出血、顱骨骨折併氣腦（起訴書誤載為顱骨骨折
    併氣胸）等傷害，經送醫急救，仍於110年2月26日晚上6時3
    分因顱腦損傷併呼吸衰竭死亡。詎蘇鐛淞於肇事後，僅下車
    查看倒地之李蘇阿貴，以衛生紙替李蘇阿貴擦拭血漬並撥打
    電話請求救護車至現場救護，而明知李蘇阿貴受傷，竟猶萌
    生肇事逃逸之犯意，未留下任何年籍資料或等待警方到場處
    理，於救護車抵達現場後，隨即駕駛甲車離開現場。嗣警據
    報至現場處理，並調閱現場及路口監視器錄影畫面，始悉上
    情。
二、案經李蘇阿貴之配偶李義雄及李蘇阿貴之子李益明告訴暨臺
    中市政府警察局東勢分局報告臺灣臺中地方檢察署檢察官偵
    查起訴。　
    理    由
一、本判決下述所引用被告以外之人於審判外之供述證據，均經
    本院於審判時當庭直接提示而為合法調查，檢察官、被告蘇
    鐛淞及其辯護人均同意作為證據（見本院卷第160頁），而
    本院審酌上開供述證據資料製作時之情況，並無不當取供或
    證明力明顯過低之瑕疵，認以之作為證據應屬適當，依刑事
    訴訟法第159條之5規定，認均具有證據能力。而本案所引用
    之其餘非供述證據，並無證據證明係實施刑事訴訟程序之公
    務員違背法定程序所取得，依刑事訴訟法第158條之4規定之
    反面解釋，應認均具有證據能力，併此敘明。
二、認定犯罪事實所憑證據及理由
  ㈠訊據被告固坦承有於上開時、地，駕駛甲車與乙車發生擦撞
    ，致被害人李蘇阿貴受傷後送醫不治死亡，且其肇事後並未
    留下任何年籍資料或等待警方到場即駕車離去等情，惟矢口
    否認有何肇事逃逸之犯行，辯稱：當時我車內音樂音量大到
    聽不太到車輛碰撞的聲音，故並不知道甲車、乙車有擦撞，
    我開到紅綠燈時，透過後照鏡看到車後有人倒在路上，才會
    停車幫忙，但因為我趕著上班，於救護車趕到後隨即離開；
    後來我有將經過情況告知公司主管，對方表示不能這樣處理
    ，我懷疑我有肇事，才會自行至派出所報備云云（見本院卷
    第168頁至第169頁）。辯護人則替其辯護稱：過失致死部分
    被告均坦承犯行，但請審酌被害人於案發時為了閃避路旁行
    人而發生輕微偏移，故對於車禍之發生亦有過失；就肇事逃
    逸部分，被告不知有肇事，且直到救護車抵達現場後方駕車
    離開，故與肇事逃逸罪之構成要件不符等語（見本院卷第51
    頁、第59頁、第171頁）。經查：
  ⒈過失致死部分：
　⑴被告考領普通小型車駕駛執照，於109年11月27日上午7時19
    分許，駕駛甲車沿臺中市○○區○○路○○○○○○○○○○路段000號前
    時，原應注意車前狀況及兩車並行之間隔，隨時採取必要之
    安全措施；且汽車超車時，應與前車左側保持半公尺以上之
    間隔超過，行至安全距離後，再顯示右方向燈駛入原行路線
    ，而依當時天候晴、日間自然光線、柏油路面乾燥、無缺陷
    、無障礙物、視距良好，並無不能注意之情事，竟疏未注意
    ，未保持適當之間隔即由左側超越同向行駛在前，由被害人
    騎乘之乙車，甲車右側車身及右後照鏡因而與乙車左側車身
    發生擦撞，被害人因而人車倒地等情，業據被告於警詢及本
    院審理中供述明確（見相卷第33頁至第37頁、本院卷第51頁
    、第168頁），並有案發現場及路口監視器錄影畫面翻拍照
    片、甲車外觀、車損及現場照片〈見110偵10512卷（下稱偵
    卷）第45頁至第69頁〉、臺中市政府警察局東勢分局道路交
    通事故調查報告表㈠、㈡、現場圖（見偵卷第81頁至第85頁）
    、被告之駕照資料（見偵卷第77頁）、本院勘驗案發現場及
    路口監視器錄影畫面之勘驗筆錄(見本院卷第52頁至第54頁
    ，詳如附件一、二所示)在卷可佐；被害人因本案車禍而受
    有外傷性腦內出血、硬膜下出血及蜘蛛膜下腔出血、顱骨骨
    折併氣腦等傷害，經送醫急救，仍於110年2月26日晚上6時3
    分因顱腦損傷併呼吸衰竭死亡等情，有童綜合醫療社團法人
    童綜合醫院109年12月1日、110年1月15日一般診斷書、病歷
    摘要（見偵卷第43頁、相卷第43頁至第61頁、第265頁）、
    東勢區農會附設農民醫院一般診斷書(見相卷第267頁)、臺
    灣臺中地方檢察署相驗屍體證明書、檢驗報告書、相驗照片
    （見相卷第269頁至第279頁、第285頁至第302頁）在卷可稽
    ，此部分之事實，堪以認定。
　⑵按汽車行駛時，駕駛人應注意車前狀況及兩車並行之間隔，
    並隨時採取必要之安全措施；汽車超車時，超越時應顯示左
    方向燈並於前車左側保持半公尺以上之間隔超過，行至安全
    距離後，再顯示右方向燈駛入原行路線，道路交通安全規則
    第94條第3項前段、第101條第1項第5款定有明文。被告駕駛
    甲車在道路上行駛，自應注意上開規定，且依當時天候晴、
    日間有照明、柏油路面乾燥、無缺陷、無障礙物，視距良好
    等情，並無不能注意之情事，被告疏未注意上情，於超越乙
    車時未保持適當間隔，致甲、乙車發生擦撞，足認被告違反
    前揭規定而有過失。又被害人因上開交通事故而送醫救治，
    確認受有外傷性腦內出血、硬膜下出血及蜘蛛膜下腔出血、
    顱骨骨折併氣腦等傷害，嗣於110年2月26日晚上6時3分因顱
    腦損傷併呼吸衰竭死亡等情，已如前述，是被告過失行為與
    被害人死亡結果間，具有相當因果關係，亦可認定。
　⑶辯護人雖替被告辯護稱：被害人於案發時為了閃避前方路人
    （即附件一勘驗筆錄所載民眾A），致乙車有些微偏移，亦
    為肇事原因等語。然甲車於超越乙車前，既行駛在乙車後方
    ，自可明確觀察乙車及民眾A之相對位置，卻仍於超越乙車
    時未保持適當間隔，與乙車緊密並排行駛，致兩車發生擦撞
    而肇生本案事故，被告未保持適當間隔乙情，全然肇因於被
    告自身之疏失，而與被害人之騎車行為無涉；佐以附件一所
    示之勘驗筆錄及現場監視器錄影畫面翻拍照片（見偵卷第45
    頁至第47頁、本院卷第52頁至第53頁），亦未見乙車經過民
    眾A時有何偏移情形，是辯護人上開所辯，自無足採。
　⒉肇事逃逸部分：　
　⑴被告於本案車禍事故發生後，將甲車停靠路旁並下車查看被
    害人傷勢，復以衛生紙替被害人擦拭血跡及撥打電話請求救
    護車至現場救護，而明知被害人受傷，然未留下任何年籍資
    料或等待警方到場處理，於救護車抵達現場後，隨即駕駛甲
    車離開現場等情，業據被告於警詢、偵查及本院審理中供述
    明確（見偵卷第21頁至第23頁、相卷第255頁至第257頁、本
    院卷第51頁、第168頁至第169頁），並有員警職務報告〈見1
    10偵10512卷（下稱偵卷）第15頁至第17頁〉、臺中市政府警
    察局疑似道路交通事故肇事逃逸追查表（見偵卷第89頁、第
    95頁至第143頁）、案發現場及路口監視器錄影畫面翻拍照
    片（見偵卷第45頁至第65頁）、附件一、二所示之勘驗筆錄
    （見本院卷第52頁至第54頁）、被告持用之手機門號000000
    0000號通話明細單（見本院卷第69頁至第70頁）在卷可佐，
    此部分之事實，堪以認定。
　⑵被告及其辯護人雖以上詞置辯，惟查：
　①依卷附事故前約3分鐘之路口監視器錄影畫面及附件一、二所
    示之勘驗內容（見偵卷第71頁、本院卷第51頁至第54頁），
    可見甲車之左、右後照鏡於事故發生前均呈開展狀態，然被
    告於甲、乙車發生擦撞後，甲車之右後照鏡已呈現收折狀態
    ，被告並於事故發生後，隨即減速並將甲車停靠路旁，於將
    甲車右後照鏡拉開後，方前往查看被害人狀況，可見甲車之
    右後照鏡係因本案事故而收折，對於此等力道之衝擊，衡情
    駕駛甲車之被告實無不知之理。況於本案車禍事故發生時起
    至被告駕車停靠路旁，並前往查看被害人狀況時止，該路段
    之其他經過車輛均快速行駛通過，並無減速、停止之情，足
    見該肇事路段處並無任何交岔路口致需減速慢行，亦未設有
    行車管制號誌，而有必須停等紅燈之情事，故若被告不知有
    肇事，實無於擦撞後減速並停車之必要。然被告於甲、乙車
    擦撞後隨即將甲車停靠在路旁，並於調整因擦撞而收折之甲
    車右後照鏡後，即前往被害人倒地處查看，而未繼續駕車前
    行，益徵被告於案發時已明確知悉甲車與乙車發生擦撞，致
    被害人人車倒地並受傷。被告辯稱：我當時因為車內音樂音
    量極大，故不知道有肇事，是於停等紅綠燈時看到後面有人
    倒地才會下車幫忙云云，顯係畏罪卸責之詞，實無足採。
　②又按所謂「逃逸」，依文義解釋，係指自肇事現場離開而逸
    走，使人無法在肇事現場經由目視掌握肇事者與事故關聯性
    的行為。惟肇事者終將離開現場，殆不可能始終留在現場，
    究其犯罪之內涵，除了離開現場（作為）之外，實因其未履
    行因肇事者身分而產生之作為義務（不作為），是本罪結合
    學理上所稱之作為犯及不作為犯之雙重性質。職是，應進一
    步探究者，乃發生交通事故致人死傷者，於離開現場前究有
    何種之作為義務，此亦為司法院釋字第777號解釋理由書曉
    諭釐清之面向，雖未經修法，然其釋義乃司法不可迴避之任
    務。逃逸之文義解釋既有分歧，則立法沿革之主觀解釋與規
    範目的之客觀解釋，有其關鍵意義，審諸法規範目的，駕駛
    動力交通工具為維持現代社會生活所必需，交通事故已然為
    必要容忍的風險，則為保障事故發生後之交通公共安全、避
    免事端擴大，及為保護事故被害人之生命、身體安全，自須
    要求行為人留在現場，即時對現場為必要之處理、採取救護
    、救援被害人行動之義務，復鑑於有別於其他案件─交通事
    件證據消失迅速（通常交通事故現場跡證必須立刻清理）之
    特性，為釐清肇事責任之歸屬，確保交通事故參與者之民事
    求償權不致求償無門（惟基於不自證己罪原則，國家刑事追
    訴利益不在保障範圍），於此規範目的，亦可得出肇事者有
    在場，對在場被害人或執法人員不隱瞞身分之義務。此由歷
    次立法說明「為維護交通，增進行車安全，促使當事人於事
    故發生時，能對被害人即時救護，俾減少死傷，以保護他人
    權益並維護社會秩序」、「肇事逃逸者延誤受害者就醫存活
    的機會，錯失治療的寶貴時間」、「為使傷者於行為人駕駛
    動力交通工具發生交通事故之初能獲即時救護，該行為人應
    停留在現場，向傷者或警察等有關機關表明身分，並視現場
    情形通知警察機關處理、協助傷者就醫、對事故現場為必要
    之處置等，故縱使行為人駕駛動力交通工具發生交通事故致
    人死傷係無過失，其逃逸者，亦應為本條處罰範圍，以維護
    公共交通安全、釐清交通事故責任」，可知依立法沿革之主
    觀解釋亦得印證。核與遺棄罪迥然有別。是故，所謂「逃逸
    」係指離開事故現場而逸走之行為，駕駛人於發生交通事故
    致人死傷時，應有在場之義務，至於駕駛人對於事故發生有
    無過失、被害人是否處於無自救力狀態、所受傷勢輕重，則
    非所問。交通事故駕駛人雖非不得委由他人救護，然仍應留
    置現場等待或協助救護，並確認被害人已經獲得救護，或無
    隱瞞而讓被害人、執法人員或其他相關人員得以知悉其真實
    身分、或得被害人同意後始得離去。倘若不然，駕駛人不履
    行停留現場之義務而逕自離去（包含離去後折返卻未表明肇
    事者身分），自屬違反誡命規範而構成逃逸（最高法院110
    年度台上字第613號判決要旨可參）。
　③本案被告於肇事後，雖有撥打電話請救護車到場救助被害人
    ，然於救護人員到場後，並未與救護人員交談或留下姓名、
    年籍等資料，亦未待警方到場，旋即駕車離開現場。至被告
    雖於同日上午9時20分，自行前往派出所留下個人資料，然
    僅陳述其不確定有與被害人發生碰撞而發生車禍，仍未坦承
    肇事，此經被告於警詢陳述甚詳（見偵卷第29頁），並有員
    警職務報告、臺中市政府警察局道路交通事故肇事人自首情
    形紀錄表存卷可考（見偵卷第15頁至第17頁、第87頁），顯
    見被告刻意向救護人員及警察隱瞞身分，而使被害人家屬、
    救護人員及執法人員難以知悉肇事者即被告之資料，依上說
    明，自該當於肇事逃逸犯行。辯護人前揭所辯，亦無足採。
　㈡告訴人李益明雖具狀聲請傳喚證人即其女婿陳信翰、王晨瀚
    律師、國泰產物豐原分公司理賠人員江先生，及台中市東勢
    區調解委員會工作人員，以證明被告於與告訴人調解時遲到
    等語，有刑事陳報狀在卷可證（見本院卷第143頁至第144頁
    ）。然本案事證已臻明確，並經本院認定如前所述，且上開
    證人均與被告本案犯行無涉，是上揭聲請調查證據均無調查
    必要。至告訴人李益明對於被告於調解時態度之意見，則由
    本院於量刑時予以審酌，附此敘明。　
　㈢綜上所述，本案事證明確，被告上開犯行洵堪認定，均應依
    法論科。
三、論罪科刑
　㈠被告行為後，刑法第185條之4之規定業於110年5月28日修正
    公布，並自同年月30日施行，修正前該條規定：「駕駛動力
    交通工具肇事，致人死傷而逃逸者，處1年以上7年以下有期
    徒刑」，修正後則規定：「駕駛動力交通工具發生交通事故
    ，致人傷害而逃逸者，處6月以上5年以下有期徒刑；致人於
    死或重傷而逃逸者，處1年以上7年以下有期徒刑。犯前項之
    罪，駕駛人於發生交通事故致人死傷係無過失者，減輕或免
    除其刑」。本案被告對於車禍事故之發生確有過失責任，且
    被害人因本案車禍死亡，業如前述，故被告應成立肇事致人
    死亡逃逸罪，此部分所為依刑法第185條之4修正前後構成要
    件暨法律效果均未變更，遂不生新舊法比較問題，應逕行適
    用修正後刑法第185條之4第1項後段規定論處，先予敘明。
　㈡核被告所為，係犯刑法第276條過失致人於死罪，及同法第18
    5條之4第1項後段肇事致人死亡逃逸罪。被告駕駛甲車在路
    上行駛，原應注意兩車並行之間隔，而依當時情況並無不能
    注意之情事，竟疏未注意及此，未保持適當間隔即貿然超越
    乙車，不慎與乙車發生擦撞，造成被害人死亡，因而肇生事
    故，被告就本案交通事故具有過失，實屬甚明，核無修正後
    刑法第185條之4第2項所規定之情形，自無該規定適用之餘
    地，附此敘明。 　
　㈢被告所犯上開二罪，犯意各別，行為互殊，應予分論併罰。
　㈣被告於肇事後，並未留在肇事現場等候處理完畢，其嗣後雖
    自行至派出所留下個人資料及甲車車牌號碼，然並未坦承肇
    事，待警方調閱現場及路口監視器錄影畫面後，方確認肇事
    車輛及駕駛，此經被告於警詢陳述甚詳（見偵卷第29頁），
    並有員警職務報告、臺中市政府警察局道路交通事故肇事人
    自首情形紀錄表存卷可考（見偵卷第15頁至第17頁、第87頁
    ），自與刑法自首之要件不符，無從依刑法第62條前段規定
    減輕其刑。　
　㈤辯護人雖替被告辯護稱：請就肇事逃逸部分依刑法第59條之
    規定酌減其刑等語（見本院卷第172頁），然刑法第59條之
    酌量減輕其刑，必須犯罪另有特殊之原因與環境等在客觀上
    足以引起一般同情，認為即予宣告法定低度刑期猶嫌過重者
    ，始有其適用。本案被告於發生交通事故後，未留下任何個
    人資料及聯絡方式即駕車離去，逃避自己之肇事責任，其犯
    行並無特殊之原因與環境，客觀上不足以引起一般人之同情
    ，自難認其犯罪之情狀顯可憫恕，亦無量處最低刑度仍嫌過
    重而有刑法第59條之適用，是辯護人為被告利益請求依刑法
    第59條規定酌減其刑，難認有據。
　㈥爰以行為人之責任為基礎，審酌被告參與道路交通，自應確
    實遵守交通規則以維護自身及其他用路人之安全，被告駕駛
    甲車疏未注意並遵守交通安全規則，致被害人死亡，令被害
    人家屬遭受失去至親之傷痛，且肇事後雖有報請救護車到場
    協助救助被害人，然並未留下任何資料即駕車離開現場，所
    為實應嚴加非難；並斟酌被告犯後固坦承過失致死犯行，並
    與被害人之配偶李義雄及子女李雪梅、李益明成立調解，有
    臺中市東勢區調解委員會調解書在卷可考（見本院卷第73頁
    ），然始終否認肇事逃逸之犯行，且經本院勘驗現場監視器
    錄影畫面後，仍執上詞否認此部分犯行，甚且辯稱：當時我
    在車內聽音樂，音樂聲音大到我聽不太到車體碰撞的聲音，
    但我不清楚是否可以在車內放音樂，並使音量大到無法聽到
    車外聲音云云（見本院卷第168頁至第169頁），顯難認有悔
    悟之心；兼衡被告本案過失程度、造成之損害、其自述之智
    識程度及家庭經濟生活狀況（見本院卷第170頁）、告訴人
    李益明具狀表明係因擔憂訴訟程序之耗費及被害人家屬之年
    齡，方與被告調解，然被告於調解及探視被害人時均遲到之
    意見，有刑事陳報狀在卷可稽（見本院卷第143頁至第145頁
    ）等一切情狀，分別量處如主文所示之刑，並就得易科罰金
    部分諭知易科罰金之折算標準。　
　㈦又被告雖未曾因故意犯罪受有期徒刑以上刑之宣告，有臺灣
    高等法院被告前案紀錄表在卷可查，復已與被害人之配偶及
    子女成立調解，然被告本案行車過失造成被害人死亡之嚴重
    結果，復始終否認肇事逃逸犯行，且依法院加強緩刑宣告實
    施要點第2條第1項第6款之規定，足認被害人（告訴人）之
    宥恕與否，當為法院得否宣告緩刑之裁量事由之一，而依告
    訴人李益明上開陳述狀所載內容（見本院卷第143頁至第145
    頁），顯見被告犯後未能獲得告訴人李益明之諒解，實未可
    徒以坦承部分犯行並成立調解等情，即得免除應有之刑事責
    任，遂認本案不宜宣告緩刑，附此敘明。
據上論斷，應依刑事訴訟法第299條第1項前段，刑法第276條、
第185條之4第1項後段、第41條第1項前段，刑法施行法第1條之1
第1項，判決如主文。
本案經檢察官何采蓉提起公訴，檢察官陳君瑜到庭執行職務。
中　　華　　民　　國　　110 　年　　12　　月　　23　　日
                  刑事第五庭  審判長法  官  唐中興
　　　　　　　　　                  法  官  李怡真
              　　　　　　　　　    法  官  黃世誠
以上正本證明與原本無異。
如不服本判決應於收受送達後20日內向本院提出上訴書狀，並應
敘述具體理由；其未敘述上訴之理由者，應於上訴期間屆滿後20
日內向本院補提理由書（均須按他造當事人之人數附繕本）「切
勿逕送上級法院」。
告訴人或被害人如不服判決，應備理由具狀向檢察官請求上訴，
上訴期間之計算，以檢察官收受判決正本之日起算。
　　　　                            書記官  張捷菡
中　　華　　民　　國　　110 　年　　12　　月　　23　　日
附錄論罪科刑法條
中華民國刑法第276條
因過失致人於死者，處5年以下有期徒刑、拘役或50萬元以下罰
金。
中華民國刑法第185條之4
駕駛動力交通工具發生交通事故，致人傷害而逃逸者，處6月以
上5年以下有期徒刑；致人於死或重傷而逃逸者，處1年以上7年
以下有期徒刑。
犯前項之罪，駕駛人於發生交通事故致人死傷係無過失者，減輕
或免除其刑。
【附件一】（勘驗案發現場監視器錄影畫面）
一、畫面時間109年11月27日07:19:47許，被告駕駛甲車與被害
    人騎乘之乙車由畫面左側上方出現，兩車緊密併排行駛，隨
    即於畫面時間07:19:48許，甲車右側與乙車左側發生碰撞，
    乙車人車倒地，並於倒地同時撞倒1名頭戴白色帽子、行走
    於乙車右側之民眾(下稱民眾A)。
二、甲、乙車碰撞後，甲車隨即減速向前行駛並由畫面右側下方
    離開畫面範圍。民眾A隨即起身撥打電話，另1名身穿紅色上
    衣之女性民眾(下稱民眾B)由畫面左側之住宅出現並走至現
    場。於畫面時間07:20:17許，被告由畫面右側下方出現，奔
    跑至被害人倒地現場，於蹲下觀看現場情況後，隨即奔跑離
    開畫面範圍；復於畫面時間07:20:54許，以手機撥打電話並
    走至被害人倒地處，同時民眾A再次撥打電話。被告撥打完
    電話後，民眾A遞給被告某物品，隨後被告蹲在現場，同時
    民眾A在被告旁邊彎腰觀看現場情況。於畫面時間7:22:14至
    07:27:51許，期間被告均蹲在現場，中途有2次使用手機撥
    打電話，而因有紅色廂型車遮蔽部分錄影畫面，於畫面可見
    範圍內，被告無明顯對被害人為相關救助行為。
三、於畫面時間07:27:51許，救護車到達案發現場，被告在旁無
    相關救助、協助行為，並於救護人員搬下擔架後，即快速離
    開現場。
四、後續為救護人員於案發現場處理之情形。
【附件二】（勘驗案發現場監視器錄影畫面）
一、畫面時間109年11月27日07:19:51許，被告駕駛之甲車由畫
    面左側駛出，可見甲車之右後照鏡呈現收折狀態，之後甲車
    減速停靠路旁，於畫面時間07:20:04許，被告下車並快速走
    至甲車右側，以左手撥開甲車之右後照鏡，使其呈現開展狀
    態後，隨即朝畫面左側方向奔跑，而離開畫面範圍。
二、承上，於畫面時間07:19:25許起至甲車出現、被告下車並離
    開畫面範圍止，可見該路段之雙向行車均快速行駛，無減速
    、停等前方車輛情形，且雙向車輛行駛至畫面右側上方之路
    口時，亦均快速通過而無減速、停等前方車輛情形。
三、於畫面時間07:20:34至07:20:57許，被告由畫面右側下方出
    現，奔跑至甲車拿取手機並撥打電話，同時走向畫面右側下
    方離開畫面範圍。於畫面時間07:24:39至07:25:32許，1名
    身穿深藍色上衣之民眾(下稱民眾C)由畫面左側出現，駕駛
    甲車將甲車往右側靠向民宅方向移動停靠，並下車往畫面左
    側移動，離開畫面範圍。
四、於畫面時間07:27:40至07:27:52許，救護車由畫面右側上方
    出現，朝畫面左側駛離畫面範圍。於畫面時間07:29:03許，
    被告自畫面左側下方出現並進入甲車，而於畫面時間07:29:
    28許，甲車起步向前行駛，並自畫面右上方離開畫面範圍。